【裁判字號】    99,交聲,537
【裁判日期】    990617
【裁判案由】    聲明異議
【裁判全文】
臺灣臺南地方法院交通事件裁定     99年度交聲字第537號
移送機關    交通部公路總局嘉義區監理所臺南監理站
異議人即
受處分人    甲○○
上列受處分人因違反道路交通管理處罰條例案件，對於交通部公
路總局嘉義區監理所台南監理站民國99年4月7日所為之裁決處分
（處分案號：嘉監南字第裁74-ZDC122100號），聲明異議，本院
裁定如下：
    主  文
異議駁回。
    理  由
一、原處分意旨略以：異議人即受處分人甲○○（下稱異議人）
    駕駛之牌照號碼9638-NR號自用一般小客車，於民國（下同
    ）99年1月28日7時49分許，行經國道1號北上316公里處，有
    行駛高速公路未依標線指示行車之違規行為，遭內政部警察
    署國道公路警察局第四警察隊新市分隊員警逕行製單舉發，
    嗣經交通部公路總局嘉義區監理所臺南監理站（下稱移送機
    關）以其違規事證明確，依道路交通管理處罰條例第33條第
    1項第13款、第63條第1項第1款（原裁決書漏載第1款）及違
    反道路交通管理事件統一裁罰基準表等規定，裁處新台幣（
    下同）3,000元，並記違規點數1點。
二、本件聲明異議意旨略以：異議人不知有此行為係屬違規，如
    經當面指正，不會再犯，為此聲明異議，請求撤銷原處分等
    語。
三、按汽車行駛於高速公路、快速公路或設站管制之道路，不遵
    使用限制、禁止、行車管制及管理事項之管制規則而有未依
    標誌、標線、號誌指示行車行為者，處汽車駕駛人新臺幣3,
    000元以上6,000元以下罰鍰；並記違規點數1點。道路交通
    管理處罰條例第33條第1項第13款及第63條第1項第1款分別
    定有明文。
四、經查：
  (一)異議人遭警舉發，於99年1月28日7時49分許，駕駛牌照號碼
    9638-NR號自用一般小客車，行經國道1號北上316公里處，
    欲進入交流道，未先變換至出口專用車道依序進入，逕自跨
    越槽化線、雙白實線插入車陣進入交流道，有行駛高速公路
    未依標線指示行車之違規行為，有內政部警政署國道公路警
    察局99年2月24日公警局交字第ZDC122100號舉發違反道路交
    通管理事件通知單1份，並有照片1幀附卷可稽，且為異議人
    所承認，異議人於上開時、地有駕車行駛高速公路未依標線
    指示行車之違規事實當可認定。
  (二)異議人雖辯稱因不知此行為係屬違規，如經當面指正後，不
    會再犯云云，然按不得因不知法規而免除行政處罰責任。但
    按其情節，得減輕或免除其處罰，行政罰法第8條定有明文
    。又按汽車駛離高速公路主線車道擬進入交流道、服務區或
    休息站時，應先駛入外側車道，再循減速車道逐漸降低速率
    行駛之，為高速公路及快速公路交通管制規則第18條所明定
    ；且工程單位在國道1號北向316公里台南系統交流道2公里
    前（318公里加300公尺處），設置有國道8號（梅花8圖示）
    及新市、西港2公里之標誌牌並於國道1號317公里加500公尺
    起設有出口專用道，欲往國道8號、新市、西港之車輛，應
    依前述規定先行變換到出口專用道後依序駛離，有內政部警
    政署國道公路警察局警察局第四警察隊99年3月15日公警四
    交字第0990470451號函1份附卷可參；而本件違規行為肇致
    之因係異議人欲進入交流道時，未先駛入外側車道，再循減
    速車道逐漸降低速率行駛違規在先，才造成其無法即時進入
    出口專用車道之結果；因此，其辯稱係因不知此行為違規，
    請求免罰云云，自屬無據。
五、綜上所述，異議人於前揭時、地有行駛高速公路未依標線指
    示行車之違規事實，應堪認定。則移送機關據以援引道路交
    通管理處罰條例第33條第1項第13款、第63條第1項第1款及
    違反道路交通管理事件統一裁罰基準表之規定，裁處異議人
    罰鍰3,000元，並記違規點數1點，核無違誤或不當；從而，
    本件異議為無理由，應予駁回。
六、據上論斷，應依道路交通管理處罰條例第87條第2項、道路
    交通案件處理辦法第19條，裁定如主文。
中    華    民    國    99    年    6     月    17    日
                     交通法庭   法  官   陳淑勤
以上正本證明與原本無異。
如不服本裁定，應於送達後5日內，向本院提出抗告狀。
                                書記官   謝國欽
中    華    民    國    99    年    6     月    17    日

司法院資訊處製作；財團法人民間司法改革基金會備份。
